Inventaris van het archief van F.A.C. Kluiters [levensjaren 1951-2009], (1931) 1990-2009
Nationaal Archief, Den Haag
- Stukken betreffende zijn onderzoek met E. Verhoeyen naar de Abwehr in Nederland en België 1936 - 1945. Documentatie, aantekeningen, correspondentie en concept- teksten., 76-96; 14 pakken en 6 omslagen
  - Documentatie Ehren - Loo (Verhoeyen 2), 77
    Betreft: Ehren, Günther von; Eitel; Fagnoul, Kurt, ‘Flitsen uit het oorlogsgebeuren in de streek van Sankt Vith’, artikel door –; FAK 213; FAT 222; FAT 260; FAT 365; Fischer, Ludwig; Fischer, Wilhelm; Foto’s, aantekeningen mbt foto’s in SOMA; Frank; Friedrichs, Friedrich; Frutos, Jean Alexandre; Gabriel, Heinz; Genin, Gerhard Robert; Génué, Emile Robert; Gerken, Richard, I; Gerken, Richard, II; Gerken, Richard (FAK 213); Gerlach; Geus, Jacob; Giskes, Hermann Josef, I; Giskes, Hermann Josef, II; Goberaux, Anatole Cesar Joseph; Gobelsmann, Otto Karl; Goldschmitz, Herbert; Graaff, W.E.A. de; Gregoire; Grün, Alwin; Hageman, Julius; Harlinger, Kaspar; Hartog, Elisabeth Catherine den; Heer-Agimont-Givet, notitie door E. Verhoeyen.; Helmes, Anton; Henning, Wilhelm; Hermans, Frans; Heyndrickx, Henry Augustus; Hoets, Englandspiel ontmaskerd ?, notitie door E. Verhoeyen; ‘‘Honorables Correspondants’. Citoyens Belges et services de renseignements alliés en periode de neutralité (septembre 1939-,mai 1940)’, artikel door E. Verhoeyen; Hymans, Maurits; Ingenbleek; Jacobson, H.A., Fall Gelb; Janssen, Mathias; Kaufmann, Engelse spionage; Kaulen, Friedrich Wilhelm; Kirchoff, Ernst; Keulen (NEST Köln); Kinder, Francois de; artikel door E. Verhoeyen; KO Niederlande; Köchling, Joseph Th.; Koedijk, Paul; De Koude Burgeroorlog in Nederland, ms.; Kol en Co te Rotterdam; Kootwijk, radiozender; Kriegsmann, Herbert; Kuehner, Paul Wilhelm; Lass, Carl Heins; Lawrenz, Kurt Robert; Le Jeune, Robert; alias Bob Sanchez; Leverkühn, Paul, ‘Geheime Nachrichtendienst der deutschen Wehrmacht im Kriege’; Levaque, Josef Emile Desire; Liversidge, William Keith; Loo, Wilhelmus Antonius Johannes van de
  - Documentatie Maas Mechelen – Zaalberg (Verhoeyen 3), 78
    Betreft: Maasmechelen; Maiburg, Pierre Willy Augustin; ‘Le Service de renseignements Marc (1942-1944), 2eme partie’, artikel door E. Verhoeyen; Meems, Albert; Meert, Maurits; Melchers, E.T.; Mertens, Wilhelm; Metzmacher, Wilhelm Anton, FAT 123; MI-5 records; MI-6; Nitsch, Richard; Obed, Henry; Perry, Arthur William Gordon; Peschke, Georg Robert Albert; Pheiffer, Erich; Pohl, Julius; Pötzsch, Waldemar; PRO, info; Protze, Richard, ‘Stelle P’; R 1505; R-netz; Riedlin, Johannes; Rimkus, Otto; Ritter-Thimm; ‘L’Orchestre Rouge en Belgique 1939-1942’, artikel door E. Verhoeyen; RR 753; RSHA; Runge, Alice; S 100; S 252, Hintermann des –; SB, Home Guard; Scaldia; Schaefer, Hermann; Schalburg, Vera; Scheffert, Paul Emile; Schlemmer, Walter; FAT 260; Schlemmer, Walter, I; Schlemmer, Walter, II; Schlemmer, Walter, bijlagen, lijst depots; Schliffsky; Schlosser; Schneeweis; Schreider, Vladimir; Schuchmann; Schuh, G.F.; Seelöwe, Operation; Siemens, Andreas; Sniper; Sondertrupps; Sorghvliet Den Haag, sabotageschool; Sperling, Hans Jurgen; Staatsveiligheid; Steinfeld-Clayton, Egon; Straatman, Renatus Gerardus; Tagebücher (Groscorth); Thomson, Gottfried Heinrich; Trees, Oswald Ludwig; Treutlein; Troyes, Camille van; Tewerkstelling in Duitsland; ‘Le Gouvernement en exil et le soutien clandestin aux refractaires’, artikel van E. Verhoeyen; V 828; Ulrich, Karl; Ulrich, Karl Wilhelm; Unversagt, Werner, I; Unversagt, Werner, II; Vent, Erich Otto; Verzet, Belgisch: ‘Résistances et résitant en Belgique occupée 1940-1944, artikel van E. Verhoeyen; Vierkotter, Kurt Karl; Vliet, Lambertus van der; Walgraeve, Florimond; Weber, Gustav Ernst; Weghmann, Arnold; Werwolf; Widar, schip; Wiele, Hugo van; Wilde, Rudolf August; Wilhelmshafen; Wimmer, Franz; Wollert, Edouard; Zaalberg v. Z., H.
  - Correspondentie met E. Verhoeyen, 1997-1999 (Verhoeyen 4), 79
  - Correspondentie met E. Verhoeyen, 1999-2001 (Verhoeyen 5), 80
  - Correspondentie met E. Verhoeyen, 2001-2003 (Verhoeyen 6), 81
  - Correspondentie met E. Verhoeyen, 2003-2005 (Verhoeyen 7), 82
  - Correspondentie met E. Verhoeyen, 2005-2007 (Verhoeyen 8), 83
  - Correspondentie met E. Verhoeyen, 2007-2009 (Verhoeyen 9), 84
  - Concept-teksten van E. Verhoeyen ten behoeve van een met F.A.C. Kluiters te publiceren geschiedenis van de Abwehr in België en Nederland 1936 - 1945, 85
  - Concept-teksten van E. Verhoeyen ten behoeve van een met F.A.C. Kluiters te publiceren geschiedenis van de Abwehr in België en Nederland 1936 - 1945, 86
  - Concept-teksten van F.A.C. Kluiters ten behoeve van een met E. Verhoeyen te publiceren geschiedenis van de Abwehr in België en Nederland 1936 - 1945. Met commentaar van E. Verhoeyen 18-3-2010. Deel 1, 87
  - Concept-teksten van F.A.C. Kluiters ten behoeve van een met E. Verhoeyen te publiceren geschiedenis van de Abwehr in Belgié en Nederland 1936 - 1945. Deel 2, 88
  - Overzicht van ‘Abwehr- en SD-personeel’, vervaardigd door F.A.C. Kluiters, versie 200612, met verbeteringen en aanvullingen, 89; omslag
  - Overzicht van ‘Duitse agenten en van personen die daarmee werden geassocieerd’, vervaardigd door F.A.C. Kluiters, versie 200701, met verbeteringen en aanvullingen, 90; omslag
  - Dossier ‘Protze’, met onder meer ms van W.P. van der Krogt, ‘Duitse spionnen in Wassenaar’ en verklaringen/verhoren van Protze, Blankenstein, Fogteloo, Hamer, Krom, Rifczes en Skrodzki, 91; omslag
  - Kopieën betreffende V-Männer, afkomstig uit de National Archives te Washington en uit het privé-archief van G. van Roon, met aantekeningen van F.A.C. Kluiters, 92; omslag
  - Kopieën van naoorlogse verhoren van personeel van Front Aufklärung Kommando Marine 60 (FAK M 60). Met aantekeningen, 93; omslag
  - Manuscript ‘Van Laren en Co’ betreffende ‘J.B. van Ligten, het I-Netz en leerlingen van de Haagse spionnenschool; Duitse spionage in Nederland vóór en tijdens de oorlog’. Met aantekeningen en verbeteringen, 94; omslag
  - Kopie van het Duitse verhoordossier betreffende de Belg Arthur Bastin (*Oudenaarde 19-9-1882), medewerker der Belgische Inlichtingendienst, over de samenwerking der Belgische, Franse en Engelse inlichtingendiensten, 1940 - 1941. Met inhoudsopgave, 95
  - Kopie van Roger Faligot, ‘Markus, Espion Allemand’, Editions Messidor/Temps Actuels Paris 1984 (biografie van Abwehr-medewerker R.W.L. Christmann), 96; omslag
- Stukken betreffende zijn onderzoek naar Geheime Diensten in Londen 1940 - 1945., 97-108; 5 pakken en 7 omslagen
  - Manuscript ‘Geheime Diensten in Londen: het Koninklijk Huis en de terugkeer’. Met aantekeningen en verbeteringen en commentaar van G. Aalders, 97; pak
  - Documentatie betreffende prins Bernhard. Deel 1, 98; pak
  - Rapport van B. Vreede, ‘De Geheime Dienst in Oorlogstijd’, 1974. Met aantekeningen van F.A.C. Kluiters, 99; pak
  - Kopieën van ‘War Diary, Netherlands Section SOE’ juli 1942-juni 1944 en van ‘History Dutch Section SOE’ december 1940-september 1944, afkomstig van the National Archives te Kew, 100; pak
    Betreft: HS 7/274; HS 7/1275 en HS 7/159
  - Kopieën van ‘Worldwide Diary, Dutch Section SOE, Netherlands’ december 1941-juni 1942, afkomstig van the National Archives te Kew, 101; pak
    Betreft: HS 7/212; HS 7/222; HS 7/223; HS 7/ 224; HS 7/225; HS 7/226; HS 7/227; HS 7/228; HS 7/229; HS 7/231; HS 7/233; HS 7/234; HS 7/274 ‘index’
  - Kopieën van ‘War Diary, Belgian Section SOE, oktober 1942-februari 1943, afkomstig van the National Archives te Kew, 102
    Betreft: HS 7/241
  - Manuscript artikel van F.A.C. Kluiters, ‘Bill Hooper and secret service’, in 2011 gepubliceerd als e-publicatie op www.nisa-intelligence.nl, met illustraties en aantekeningen, 103
  - Correspondentie en documentatie betreffende het onderzoek naar W.J. (‘Bill’) Hooper, 104
  - Uittreksels door D. Irving van ‘The official diaries of Guy Liddell, 1940-1945’, met aantekeningen van F.A.C. Kluiters en een door hem vervaardigde index, 105
  - Manuscript (concept-) artikelen van F.A.C. Kluiters., 106
    Bevat:
    ‘R.B. Tinsley, a biographical note’
    ‘Twee broers, drie levens: Henri en Anton Pieck. Enkele kritische opmerkingen over dit boek van Paul Arnoldussen en Hans Olink’, gepubliceerd als e-publicatie op www.nisa-intelligence.nl
    Aantekeningen over ‘Activities of Stevens and Best’ (NARA RG 242, microfilm T175-R649)
    Overzicht van ‘Britse Afkortingen’
    lezing over ‘R-Netz: the stay-behind network of the Abwehr’, gepubliceerd in Beatrice de Graaf e.a. (Ed), ‘Battleground Western Europe: Intelligence operations in Germany and the Netherlands in the twentieth century’, Amsterdam 2007
    ‘Double double agents: Moribund. A research note’.
    ‘Disproportional influence, Philby and Dutch intelligence history’.
    ‘Intelligence co-operation between Poland and Great Britain during World War II, Volume I: the report of the Anglo-Polish Historical Committee’.
    ‘De zeven levens van ‘The Cat’.
    ‘L.B. van Dam in Praag’, met A.L.M. van Zeeland.
    ‘Het ziet er voor Nederland maar zeer donker uit: P.J. Dissel, informant van GS III’.
  - “Brandende Kwesties’. Onderzoek naar de houdbaarheid van algemeen aanvaarde verklaringen van het Englandspiel 1942-1944’, doctoraalscriptie van J.H. Verduin, UVA 2007, 107
  - ‘Hazel Seymour’s MS’, getypte memoires van Hazel Seymour, 370 pagina’s. Kopie ‘dagboek Lieftinck’ Londen 17-1-1944/25-4-1944, 108
- Stukken betreffende zijn onderzoek naar ‘Dutch Agents 1940-1945’., 109-111; 1 pak en 2 omslagen
  - Manuscript ‘Dutch Agents 1940-1945’, gepubliceerd als e-publicatie op www.nisa-intelligence.nl, met namenlijsten van uitgezonden agenten, BBO- en BI en Jedburgh- medewerkers, aantekeningen, verbeteringen en correspondentie naar aanleiding van de publicatie, 109; pak.
  - Overzicht van ‘Geallieerde agenten, informanten en inlichtingendienstpersoneel’, met aantekeningen en verbeteringen, 110
  - Manuscript artikel ‘De ontbrekende schakel ?’ betreffende Henry Carey Druce, met correspondentie, aantekeningen en foto’s, 111
- Stukken betreffende geheim agent Pierre-Louis baron d’Aulnis de Bourouill., 112-114; 3 omslagen
  - Kopie van het ‘Verslag van de Tweede Wereldoorlog 1939 - 1945, zoals beleefd door Pierre-Louis d’Aulnis de Bourouill’, ’s-Gravenhage 1998, 239 genummerde pagina’s met bijlagen en kopie van oorspronkelijke dagboek 19-03-1941 - 09-03-1944, 112
  - Correspondentie met P.L. baron d’Aulnis de Bourouill en verzamelde documentatie over hem, 113
  - Manuscript ‘Groep Packard’ door F.A.C. Kluiters met aantekeningen en verbeteringen, 114
- Dossiers van de door F.A.C. Kluiters verworven collectie van Henk Deinum, medewerker van de verzetsgroep ‘Packard’., 115-120; 4 pakken, 1 band en 7 stukken
  - Aantekeningen van F.A.C. Kluiters betreffende de verwerving van de collectie H. Deinum, met inhoudsopgave, en met verklaring van H. Deinum betreffende de werkzaamheden van de inlichtingengroep Packard (1948), 115; 7 stukken
  - Samenvattingen van verhoren van Engelandvaarders met index, ‘deel I’(deel 2 ontbreekt), 116; band
  - Verslagen over de werkzaamheden van de inlichtingengroep Packard van: J.J. Verschuur (31-07-1945), W.C. Witte (12-07-1945), J.C. Hugenholtz (27-05-1945), E. van der Noordaa (05-05-1945), M. Vader (30-07-1945), A.A. de Roode (31-07-1945 en 03-07-1946), F.K.T. Beukema toe Water (18-11-1948), H. Deinum (ongedateerd, 09-1945), H. Montagne (06-08-1945), P. Bravenboer (30-11-1947), anoniem niet-gedateerd verslag over overval op St Julien II te Delft op 30-11-1944, J. Verhagen (G-11), J. Snijder-Bratu, Ada van Rossem, 117; , W. Fischer, A.J. Houck (14-08-1945), J. de Geus (15-08-1945), H. Deinum (26-04-1943, met aantekening van P-L d’Aulnis de Bourouill)
  - Map ‘Correspondentie divers’ van H. Deinum; map met inlichtingenmateriaal van Jan ‘Burgers’ en Kees ‘de Ruiter’, september 1944-mei 1945; map ‘Rapporten’ met verslagen van A. de Granada (07-1945), S.P. de Boer en B. Folkerts over K.A. Mans (ongedateerd), F.F.A. Nieuwesteeg en R. Groenewoud over ‘Irene Utrecht’, J.M. Kielstra (1945-08-01 over Route B en BM, voorheen Fiat Libertas), lijst met namen van medewerkers, schuilnamen, adressen van en radiostations van Packard; map ‘G.D.N.’ met correspondentie en overzicht ‘De Geheime Dienst Nederland’ door J.M. Jansen 31-08-1984; map met verslag A.P. Dekker (06-08-1945), inlichtingenmateriaal, verslag H. Deinum over meteorologische dienst Packard (05-07-1945), aantekeningen H. Deinum over omgekomen medewerkers C.A. Naber en Thedo Hartlieff, memo J.M. Kielstra over medewerkers groep B.M.; map ‘P.L. baron d’Aulnis de Bourouill’ met kopie van diens ‘Rapport van ervaringen in bezet Nederland’ (18-05-1945) en kopieën van correspondentie, 118
  - Map ‘Telegrammen en zendschema’s’; map ‘Berichten’; map ‘Toekenning onderscheidingen’ betreffende onderscheidingen aan en benoemingen van H. Deinum en met correspondentie betreffende de toekenning der M.W.O. aan P.L. baron d’Aulnis de Bourouill en onderscheidingen aan M.R. Mulder, Th. B. Bleeker, S.K. Luitse en Van Kleef; map ‘Verslag werkzaamheden Inlichtingengroep Packard’ door H. Deinum; map ‘RIOD’ met een verslag van een gesprek met L. de Jong, correspondentie en reacties op de tekst over Packard in deel 6 van “Het Koninkrijk der Nederlanden in de Tweede Wereldoorlog”; map ‘correspondentie mbt het artikel “Het water was tot aan de lippen gestegen” van J.W. Hofwijk in “Pen Gun” 02-05-1946’; map ‘Aanmerkingen op “Packard” van F. Visser’, 119
  - Map ‘Reünie’ met correspondentie, adressenlijsten, toespraken; map ‘Duitse publicaties’ met exemplaren van “Nachrichtenblatt der Wacht im Westen” en van de “Deutsche Zeitung in den Niederlanden”, april 1945; map ‘Artikelen, Kranten, Tijdschriften’; map ‘Diversen’; map ‘Rapporten Mulder’ met verslagen betreffende H. Mulder sr en jr, Th. Dubois, en brief A. Plancius., 120
- Manuscript ‘Vroeg Verzet’, werkdocument over ‘Geheim agent van het eerste uur: Lodo van Hamel en de gevolgen van zijn uitzending’, met aantekeningen en verbeteringen., 121; 1 pak
- Stukken betreffende het onderzoek ‘Vluchten via Van Niftrik (VVVN)’ door F.A.C. Kluiters verricht samen met E. Verhoeyen en S.F.M. Plantinga., 122-131; 9 pakken en 1 omslag
  - Manuscript ‘Vluchten via Van Niftrik’ (‘VVVN -1-AA; VVVN-1-AB, VVVN-1-BA, VVVN-1-BB, VVVN-2’), met overzichten van door J.G. van Niftrik te Putte (N.Br.) geholpen Engelandvaarders en met aantekeningen en verbeteringen, 122
  - Aantekeningen, documentatie en correspondentie betreffende het onderzoek VVVN betreffende de onderwerpen Alblas – Griend, P.J. van der, 123
  - Aantekeningen, documentatie en correspondentie betreffende het onderzoek VVVN betreffende de onderwerpen Hamel, Lodo van – Meeus, familie – te Putte (B), 124
  - Aantekeningen, documentatie en correspondentie betreffende het onderzoek VVVN betreffende de onderwerpen Nauta, S. – Verzetsmuseum Gouda, 125
  - Correspondentie met E. Verhoeyen en S.F.M. Plantinga met daarbij gevoegde documentatie en onderzoeksnotities van S.F.M. Plantinga betreffende het onderzoek VVVN, 126
  - Correspondentie met E. Verhoeyen en S.F.M. Plantinga met daarbij gevoegde documentatie betreffende het onderzoek VVVN, 127
  - Correspondentie met S.F.M. Plantinga betreffende het onderzoek VVVN, 128
  - Foto’s vervaardigd door F.A.C. Kluiters van locaties te Putte (N. Br.), Heer-Agimont (B) en Givet (F) en Delft met betrekking tot het onderzoek naar VVVN, 129; omslag
  - Kopieën van de aanklachten en van het vonnis van het Feldkriegsgericht des Kommandierenden Generals und Befehlshaber im Luftgau Holland nr 9 K.St.L. 72/43 inzake de verzetsgroep de Inlichtingen Dienst I.D. (ID-proces), 130
  - Documentatie betreffende de verzetsgroepen Inlichtingen Dienst (I.D.) en Orde Dienst (O.D.), 131
- Stukken betreffende het onderzoek naar ’Geheim agent QE-13. Andor Kaszó en de illegaliteit’., 132-135; 2 pakken en 2 omslagen
  - Manuscript ‘Geheim agent QE-13. Andor Kaszó en de illegaliteit’ met aantekeningen en verbeteringen, 132; pak
  - Documentatie betreffende Andor Kaszó met de door het Ministerie van Justitie verleende toestemming tot publicatie van het voorgelegde manuscript (9-1-2001), 133
  - Correspondentie en documentatie betreffende het onderzoek naar Andor Kaszó, 134; pak.
  - Foto’s vervaardigd door F.A.C. Kluiters van locaties te Den Haag, Beverwijk, Wassenaar, 135
- Manuscript, correspondentie en documentatie betreffende ‘The mannequin spy: a biographical note on ‘Toto’ Koopman’., 136; 1 omslag.
- Stukken betreffende het onderzoek naar inlichtingen- en veiligheidsdiensten in relatie tot de Tweede wereldoorlog in archieven die voornamelijk afkomstig zijn van het Ministerie van Justitie., 137-145; 9 pakken.
  - Aantekeningen, werklijsten, toestemmingen voor inzage in CABR-archief vóór overdracht aan het Algemeen Rijksarchief, kopieën van Persoonskaarten, 137
  - Aantekeningen uit archieven van het Ministerie van Justitie: CABR, Kabinet-Geheim, Politie -Kabinet, vervaardigd vóór 2000, 138
  - Documentatie en kopieën uit dossiers, Afluisteren - Huygens, 139
    Betreft: Afluisteren telefoon Sanders; Ahrens, J.H.; Bakker, F.A.; Berlijn, M.P.; Berlijn, R.L., Delhaye; Bewakingsgebieden; Besluit intrekking ontzeggingsbesluiten 28-06-1940; Bureau Inlichtingen Londen; BID – MID; BNV, zaak Sanders – W.Ch.D. Hoogendijk; Bordeaux, H.H.A.; BVD; Charente; Coenen; Commissie van Coördinatie Inlichtingen- en Veiligheidsdiensten; Dibbets, D.; Flaskamp, J.W.H.; Heck, W. van; Hinckfuss; Lasgrou, D.P.; Huygens, J.H.
  - Documentatie en kopieën uit dossiers, Hulsman, P.A. – Paardenkooper, L., 140
    Betreft: Hulsman, P.A.; Inlichtingendiensten; Kahrmann, R.; Kapteijn, M.C.; Katholieke inlichtingendienst; KB 8-8-1949 nr 51; Kloosterboer; Koenders, W.J.A.; Koutrik, F.A. van; Küsters, F.; Lebbink, K.J.; Leyser, H.M.J.; Liaison; Liaison MI5/MI6 1948; Ligten, J.B. van; Mijer, W.J.B.; Moorman, H.G.; Mos, F. de; Müller, W.; MVT; Onderdenwijngaard; Oorlogsmisdadigers; Owens; Paardenkooper, L.J.
  - Documentatie en kopieën uit dossiers, Pütz-Brandt – Zaanen, C. van, 141
    Betreft: Pütz-Brandt; PCO; Peilapparatuur; Pieck, H.; Pinto, O. – Ten Cate Brouwer / P.A. Hulsman; Pötsch, W.; Pröbsting, H.; Protze, T.A.R.; Pütz; Radionet; Ritter, N.F.A.; Rouleau, A.E.; Sanders, W.E.; Sant, F. van ‘t (KB 18-2-1946, nr 57; O. Pinto); Sassen, A.; Sassen, M.J.J.; Sassen, W.A.M.; Schaduwarchieven (1950); Schallenberg, W.; Sectie III MG te Parijs (verslag JH Weidner 1945); Seehof personeel; Sips; Skrodzki, H.O.C.; Sleeuwenhoek; Somer, J.M.; Sommerkorn, H. Falch-; Spijker, T., te Parijs; Sweerts, P.M.E.; Veiligheidsdienst; Vessius, C.; Volksweerbaarheid; Vrinten, A.; Wegener, H.U.; Wellens, A.; Wijnen, N.W.; Wijs, G.E.W. de; Witjens, M.; Wooning, W.C.J.; Woude, C. van der; Wucherpfennig, A.F.; Zaanen, C. van
  - Documentatie en kopieën uit dossiers, Aa, J.C. van der – Dijkstra, J.A., 142
    Betreft: Aa, J.C. van der; Abwehr; Abwehrstelle Niederlande; Bakker (Geheime zender te Schiebroek); Boegheim, J.; Blume; Boer, H.H. de; Boortman, M.L.; Borch tot Verwolde, A.A. baron van der; Broek, A.J. van den; Bronsdijk, J.D.; Cazemier, A.; Coster, L. de; Crone, R.F.H.H.P.; Christen, A.; Dijkstra, J.A.
  - Documentatie en kopieën uit dossiers, Dijkstra, J.A. (vervolg) – Folkeringa, J., 143
    Betreft: Dijkstra, J.A. (vervolg); Douwes Dekker, C.R.; Dronkers, J.M.; Engberts; Edzard, W.; Evertsen, C. (reis vissersboot ‘Josephine’); FAT 134; Folkeringa, J.
  - Documentatie en kopieën uit dossiers, Geelen, W. – Overhof, J.W., 144
    Betreft: Geelen, W.; Grootveld sr., P.; Hakkaart; Heij, J.C.W.; Jagdverband; Jonge, E.D. de; Kielema, A.J.; Kosmann, E.; Lalieu, M.P.A.E. (Kamervragen 1981-1982); Lance, O.H.; Larrazabal, J.S. (‘Das Flugzeug im Spanischen Bürgerkrieg’).; Letsch, J.J.; Liffers, H. (oa Kamervragen 10-6-1954 van Dis).; Loock & Co, firma P.A. – te Rotterdam; Maarleveld, W.A.J.; Meems, A.; Nitsch, R.H.G.; Nordsoen; NSB – Winterswijk; Oly, H.C.; Overhof, J.W.
  - Documentatie en kopieën uit dossiers, Pluym, W.J. van der – Weil, O.H.F., 145
    Betreft: Pluym, W.J. van der; Pons, Sj.; Poppel, J.F.M.J.C. van; Rademaker, H.W.M.J.; Raschke, C.E.M.; Reede, G.B.A.; Rifczes (P.E. Roberts); Savenije, J.L.; Schellewald, J.P.; Schramm, G.R.W.; Schulze-Bernett, E.G.W.; Schut, G.; Snep, J.M.; Sommerkom, H.; Spionage; Stieber, F.W.; Straater, A.M.H.; Tonneman, C.J.; Vercauteren, R.R.; Vermeulen, J.; Voetelink, J.; Weil, O.H.F.
- Stukken betreffende geheime diensten en telecommunicatie, radio-intelligence, cryptografie., 146-156; 8 pakken en 3 omslagen
  - Documentatie betreffende de Bijzondere Radiodienst, 1940 - 1982, 146; omslag
    Afkomstig van R.C.F. Groenewegen en in 1997 van hem door F.A.C.Kluiters ontvangen.
  - Correspondentie en documentatie betreffende telecommunicatie, radio-intelligence en cryptografie, 147
  - Documentatie betreffende telecommunicatie vóór en tijdens de Tweede wereldoorlog, 148
  - Overzichten van zendgemachtigden in Nederland per 1 januari 1939, alfabetisch op naam, op ‘callsign’ en op zendgemeente, 149; omslag
  - Verzamelde literatuur betreffende telecommunicatie tijdens de Tweede wereldoorlog, 150
    Betreft: -A.S.M. van Schendel, 1940-1945. Mijn werkzaamheden en mijn verrichtingen als chef-marconist van den O.D. en mijn belevenissen in de gevangenis, z.j.; -Pierre Lorin, Secret Warfare. The arms and techniques of the resistance, London 1984.; -Wij zijn in den aether, Middelburg 6 november 1944.; -J.H.F. Bloemers, Rapport aan de Chef-Staf A.H.K.-O.D. betreffende de radiodienst in Zeeland, Middelburg 5 maart 1946.; -ir W.J.L. Dalmijn, Verslag inzake den binnenlandse radiodienst van de OD over het tijdvak september 1944 tot mei 1945.; -P.M. Bakker, Vroege Radiotechniek in Nederland, Hilversum 1994.; -R. Groenewegen, Ruis in de organisatie. Een analyse van de organisatiestructuur van de RCD 1927-1988, Doctoraalscriptie 1993.; -Museum Jan Corver, Museum voor Radiozendamateurisme, Geheime Berichten, uitgegeven ter gelegenheid van de expositie geheime Berichten in Museum Jan Corver, Budel, 2008.; -drs P.G.M. van Hoolwerff, Het ontstaan en de ontwikkeling van een verbindingsinlichtingenorgaan, doctoraalscriptie 1975.
  - Documentatie betreffende de Elektronische oorlogvoering, 151
  - Correspondentie met Pat Hawker te Londen betreffende clandestiene radiozenders tijdens de Tweede Wereldoorlog, 152; omslag
  - Technische gegevens betreffende radiozendapparatuur, alfabetisch geordend op type, 153
  - Foto’s en negatieven betreffende zendapparatuur, zendmasten, luisterposten, ‘spionagepanden’, 154
  - “Collectie Vermeij”, stukken betreffende de Radiocontroledienst, 1974 - 1982, 155
  - “Collectie Vermeij”, ‘Journalen’, 1-11-1971 - 31-12-1981, 156
- Stukken betreffende W.E. Sanders en de ‘affaire Sanders’, verkregen van dr C. Hilbrink., 157-161; 5 pakken
  - ‘Map 1 – Map 4’, 157
  - ‘Map 5 – Map 8’, 158
  - ‘Map 9 – Map 13’, 159
    Map 11 ontbreekt.
  - Documentatie, 160
  - Documentatie, 161
- Verzamelde documentatie betreffende Nederlandse inlichtingen- en veiligheidsdiensten., 162-167; 2 pakken en 4 omslagen
  - Rapporten en documentatie betreffende de BVD, 162; pak